# 关于会员卡收入

提问人：白牙 时间：2017-05-17 11:41:11
1 、有效期内提供相应的服务。故办卡收入应该在有效期内 按月摊销 计入收入 2 、节假日赠送的卡，应该按照消费次数 及公允价值 计入收入 同时确认费用 3 、委托运营管理的费用 根据合同规定的计算方法 金额按月计入 运营成本
不知理解对不？

回答人：chenyiwei
1 、 3 基本合理； 2 如果是对原有会员的赠送，如延长原卡有效期半年，则应将截至该时点的摊余金额在新的剩余有效期内摊销确认收入。

提问人：cherishfei 时间：2017-05-20 21:11:29
谢谢白牙兄和陈版！还有几个小问题： 1 、如果会员费收取后，无论什么原因都不会退还的话，是否可视为一次性销售，于收取时一次确认收入呢？ 2 、关于节假日活动，是指办理的虽是年卡，但后台系统里设定的使用有效期是含了赠送期间的，比如一年半。那是否按照一年半分摊？ 3 、关于运营费的分摊，公司一般会与运营商签订协议，协议有效期为一年。那每月支付的分成是按合同有效期摊，还是对应到每张卡上的有效期进行分摊呢，因为每张卡的办卡时间都是不同的，所以有效期也不相同？谢谢！

回答人：chenyiwei
1 、不可以，因为后续有提供服务的合同义务。 2 、是。 3 、运营费是为了换取对方提供的运营管理服务，应按分成金额直接确认费用处理，除非其中包含了为获取对方未来服务的预付款。

提问人：cherishfei 时间：2017-05-21 19:53:19
多谢陈版不厌其烦的回复！关于 1 、 2 点都没问题，但第 3 点我觉得还有点问题，此时是否需考虑配比原则呢，如果按照分成金额直接确认费用，但给运营商的分成比还是挺高的（占了会员收入的50%以上），如果支付即确认费用，而收入按期分摊，会导致前后期毛利率变动异常，是否合理呢？多谢啦！

回答人：chenyiwei
首先应该考虑是否满足资产的定义和确认条件。如果该款项对应的运营服务在当期已提供完毕，不代表获取运营商提供未来服务的权利，则不能确认为预付款。配比原则不能优先于对资产定义和确认条件的判断。

提问人：a8730760 时间：2017-06-28 11:04:23
陈总，那售卡对应的提成是否应对应收入分摊，还是一次性确认收入。

回答人：chenyiwei
提成应一次性确认销售费用。